【裁判字號】    99,訴,318
【裁判日期】    990629
【裁判案由】    違反槍砲彈藥刀械管制條例
【裁判全文】
臺灣苗栗地方法院刑事判決               99年度訴字第318號
公  訴  人  臺灣苗栗地方法院檢察署檢察官
被      告  甲○○
選任辯護人  周敬恒律師
上列被告因違反槍砲彈藥刀械管制條例案件，經檢察官提起公訴
（99年度偵字第549 號），本院判決如下：
    主  文
甲○○未經許可，持有可發射金屬具有殺傷力之氣體動力式槍枝
，處有期徒刑壹年陸月，併科罰金新臺幣貳萬元，罰金如易服勞
役，以新臺幣壹仟元折算壹日，緩刑肆年。扣案之氣體動力式槍
枝壹枝（槍枝管制編號：0000000000號）、鋼瓶參瓶、鋼珠壹包
、塑膠珠壹包，均沒收。
    事  實
一、甲○○明知未經許可，不得持有各種具殺傷力之槍枝，竟仍
    因好奇、收藏之用，於民國98年6 、7 月間某日，自網路上
    以新臺幣（下同）8 千元之價格，購得以外接高壓鋼瓶內氣
    體為發射動力、可發射直徑約8mm 之金屬彈丸，具有殺傷力
    之氣體動力式槍枝1 枝（槍枝管制編號0000000000號），及
    供該槍枝所使用之鋼瓶3 瓶、鋼珠（直徑8mm ）1 包、塑膠
    珠（直徑8mm ）1 包等物，即未經許可非法持有之，平日均
    放置在其位於苗栗縣苗栗市福安里15鄰鴻福10號現居處3 樓
    之櫃子內。嗣於99年1 月22日上午，經警方持本院核發之搜
    索票，前往其位於苗栗縣後龍鎮水尾里2 鄰水尾10之9 號戶
    籍地址，及同鎮○○里○ 鄰○○路55之16號之工作地點執行
    搜索，惟未搜得前開槍枝，乃徵得甲○○同意後，前往其上
    開現居處搜索，而在其上開現居處搜獲前述具有殺傷力之氣
    體動力式槍枝1 枝（槍枝管制編號0000000000號），及供該
    槍枝使用之鋼瓶3 瓶、鋼珠（直徑8mm ）1 包、塑膠珠（直
    徑8mm ）1 包等物，而查知上情。
二、案經苗栗縣警察局刑警大隊報請臺灣苗栗地方法院檢察署檢
    察官偵查起訴。
    理  由
壹、證據能力部分：
    按被告以外之人於審判外之陳述，雖不符刑事訴訟法第159
    條之1 至第159 條之4 之規定，而經當事人於審判程序同意
    作為證據，法院審酌該言詞陳述或書面陳述作成時之情況，
    認為適當者，亦得為證據；當事人、代理人或辯護人於法院
    調查證據時，知有第159 條第1 項不得為證據之情形，而未
    於言詞辯論終結前聲明異議者，視為有前項之同意，刑事訴
    訟法第159 條之5 定有明文。查被告及辯護人於本院準備程
    序時，對於本案卷內之證據資料，均未爭執其證據能力，且
    迄至本案言詞辯論終結前，均未聲明異議，有本院準備程序
    筆錄及審判筆錄在卷可考，本院審酌卷內相關證據，查無違
    法取證或造假虛捏之情事，以之作為本案之證據，皆屬適當
    ，依前揭規定，本判決以下所引用之證據，認均有證據能力
    ，合先敘明。
貳、實體部分：
一、上開犯罪事實，業據被告甲○○於警詢、偵查及本院審理時
    均坦承不諱，並有本院核發之搜索票、被告簽立之搜索同意
    書、苗栗縣警察局刑警大隊搜索扣押筆錄、扣押物品目錄表
    、扣押物品與查獲現場照片等在卷可稽，及氣體動力式槍枝
    1 枝（槍枝管制編號0000000000號）、供該槍枝使用之鋼瓶
    3 瓶、鋼珠（直徑8mm ）1 包、塑膠珠（直徑8mm ）1 包等
    物扣案可證。又上開扣案之槍枝、鋼珠及鋼瓶等物，經送桃
    園縣政府警察局鑑定結果，認為送鑑空氣槍1 枝（槍枝管制
    編號0000000000號），係氣體動力式槍枝，以外接高壓氣體
    鋼瓶內氣體為發射動力，可發射直徑約8mm 之金屬彈丸，經
    以送驗之鋼瓶及直徑8mm 之金屬彈丸試射結果，最大發射速
    度為150 公尺/ 秒，彈丸動能為23.63 焦耳，換算其單位面
    積動能為47焦耳/ 平方公分，此有桃園縣政府警察局99年2
    月11日桃警鑑字第0990021650號槍彈鑑定書在卷足憑；而依
    上開槍彈鑑定書所附之關於殺傷力之相關數據，美國軍醫總
    署定義：彈丸撞擊動能達58呎磅（約為78.6焦耳），足以使
    人喪失戰鬥能力；內政部警政署刑事警察局對活豬作射擊測
    試結果，彈丸單位面積動能達24焦耳/ 平方公分，足以穿入
    豬隻皮肉層；日本科學警察之研究結果，彈丸單位面積動能
    達20焦耳/ 平方公分，則足以穿入人體皮肉層等之記載，本
    案扣案之上開槍枝1 枝，經試射鑑定，彈丸單位面積動能既
    已達47焦耳/ 平方公分，應可在最具威力的適當距離，以彈
    丸穿入人體皮肉層，而堪認該槍枝具有殺傷力。從而，被告
    前揭自白應與事實相符，堪予採信。本件事證明確，被告上
    開犯行，洵堪認定。
二、核被告所為，係犯槍砲彈藥刀械管制條例第8 條第4 項之未
    經許可，持有可發射金屬具有殺傷力之槍枝罪。又本案被告
    係因個人一時好奇，為供收藏之用，始購入扣案具殺傷力之
    槍枝而持有之，其持有槍枝之動機尚屬良善，主觀惡性並非
    重大，且取得前揭槍枝後，並未持以犯罪，對於社會治安或
    他人之危害尚屬有限，惟其本件所犯之罪，係法定本刑3 年
    以上10年以下有期徒刑，併科700 萬元以下罰金之重罪，與
    其前述犯罪情節相較，如處以最低法定刑，猶嫌過重，實屬
    情輕法重，客觀上足以引起一般同情，而有足堪憫恕之處，
    爰依刑法第59條之規定酌減其刑。爰審酌被告持有前開具殺
    傷力之槍枝等物，對社會治安雖具有潛在之危害，惟其並無
    用以從事不法行為之意，且被告為警查獲後，即坦承犯行，
    深表悔意，犯後態度尚佳，兼衡其智識程度為高中畢業，平
    日係經營汽車保修廠維生，有正當之工作，及其犯罪動機、
    手段等一切情狀，量處如主文所示之刑，並就併科罰金部分
    諭知易服勞役之折算標準。又被告未曾因故意犯罪受有期徒
    刑以上刑之宣告，有臺灣高等法院被告前案紀錄表在卷可參
    ，其因一時失慮，而罹刑典，事後坦承犯行，查獲情節非重
    ，又被告平日係經營汽車保修廠維生，有仲鑫保修廠營業稅
    核定稅額繳款書1 紙在卷可佐，為家中主要經濟來源，其經
    此偵審科刑之教訓後，應知所警惕，信無再犯之虞，本院綜
    核各情，認對被告所宣告之刑，以暫不執行為適當，爰依刑
    法第74條第1 項第1 款規定，併予宣告緩刑4 年，以啟自新
    。
三、扣案可發射金屬具有殺傷力之氣體動力式槍枝1 枝（槍枝管
    制編號0000000000號），屬違禁物，應依刑法第38條第1 項
    第1 款之規定宣告沒收；至扣案之鋼瓶3 瓶，係該扣案槍枝
    之發射動能，應屬該槍枝不可或缺之配件，為槍枝構造之一
    部分並非單獨使用，認亦屬違禁物，均應依刑法第38條第1
    項第1 款之規定宣告沒收（最高法院91年度台非字第146 號
    判決意旨參照）。另扣案之鋼珠、塑膠珠（直徑均為8mm ）
    各1 包，為被告所有，可供前開具殺傷力之槍枝射擊使用，
    業據被告陳明在卷，但尚無證據證明已供使用，應屬被告所
    有供犯罪預備之物（最高法院96年度台上字第7382號判決意
    旨參照），爰併依刑法第38條第1 項第2 款之規定諭知沒收
    。
據上論斷，應依刑事訴訟法第299 條第1 項前段，槍砲彈藥刀械
管制條例第8 條第4 項，刑法第11條前段、第59條、第42條第3
項前段、第38條第1 項第1 款、第2 款，第74條第1 項第1 款，
判決如主文。
本案經檢察官黃俊鳴到庭執行職務。
中    華    民    國    99    年    6     月    29    日
                  刑事第三庭  審判長法  官  柳章峰
                                    法  官  許蓓雯
                                    法  官  顏苾涵
以上正本證明與原本無異。
如不服本判決應於收受判決後10日內向本院提出上訴書狀，並應
應敘述具體理由。其未敘述上訴理由者，應於上訴期間屆滿後20
日內向本院補提理由書(均須按他造當事人之人數附繕本)「切勿
逕送上級法院」。
中    華    民    國    99    年    6     月    29    日
                                    書記官  涂村宇
附錄論罪科刑法條：
槍砲彈藥刀械管制條例第8條
未經許可，製造、販賣或運輸鋼筆槍、瓦斯槍、麻醉槍、獵槍、
空氣槍或第 4 條第 1 項第 1 款所定其他可發射金屬或子彈具
有殺傷力之各式槍砲者，處無期徒刑或 5 年以上有期徒刑，併
科新臺幣 1 千萬元以下罰金。
未經許可，轉讓、出租或出借前項所列槍枝者，處 5 年以上有
期徒刑，併科新臺幣 1 千萬元以下罰金。
意圖供自己或他人犯罪之用，而犯前二項之罪者，處無期徒刑或
 7 年以上有期徒刑，併科新臺幣 1 千萬元以下罰金。
未經許可，持有、寄藏或意圖販賣而陳列第 1 項所列槍枝者，
處 3 年以上10 年以下有期徒刑，併科新臺幣 700 萬元以下罰
金。
第 1 項至第 3 項之未遂犯罰之。

司法院資訊處製作；財團法人民間司法改革基金會備份。
